臺灣臺南地方法院刑事判決
                                     109年度訴字第1236號
公  訴  人  臺灣臺南地方檢察署檢察官
被      告  林嘉壽



上列被告因違反槍砲彈藥刀械管制條例案件，經檢察官提起公訴
（109年度偵字第10929號），被告於本院行準備程序時，就被訴
事實為有罪之陳述後，經本院合議庭裁定，由受命法官獨任以簡
式審判程序審理，判決如下：
    主  文
林嘉壽未經許可寄藏槍砲之主要組成零件，處有期徒刑捌月，併
科罰金新臺幣參萬元，罰金如易服勞役，以新臺幣壹仟元，折算
壹日。
扣案已貫通之金屬槍管參枝，均沒收之。
    事  實
一、林嘉壽明知槍砲之主要組成零件，係槍砲彈藥刀械管制條例
    所列管之違禁物，非經中央主管機關許可，不得持有、寄藏
    ，竟仍基於寄藏槍枝主要組成零件之犯意，自民國（下同）
    109年初某日起，在臺南市○區○○○路0段000號「統一超商」
    門口，收受綽號「阿華」不詳男子所寄放已貫通之金屬槍管
    3枝，而保管之。嗣於109年6月5日凌晨零時58分許，在臺南
    市○區○○○路0段00號後方無名巷口，經警執行巡邏勤務，發
    現可疑而攔查，林嘉壽遂主動交付上開已貫通之金屬槍管3
    枝予員警扣押，經送鑑定後，可供組成具有殺傷力槍枝使用
    ，認均屬公告之槍砲主要組成零件，始悉上情。
二、案經臺南市政府警察局第五分局報請臺灣臺南地方檢察署檢
    察官偵查起訴。
    理  由
一、本件被告所犯為死刑、無期徒刑、最輕本刑3年以上有期徒
    刑以外之罪，亦非屬高等法院管轄之第一審案件，其於準備
    程序進行中，先就被訴事實為有罪陳述，經本院告知簡式審
    判程序之旨，並聽取檢察官、被告之意見後，本院合議庭，
    依刑事訴訟法第273條之1第1項裁定，進行簡式審判程序。
    是本案證據調查，依同法第273條之2規定，不受同法第159
    條第1項、161條之2、161條之3、163條之1及164條至170條
    所定證據能力及調查方式限制，合先敘明。
二、上開事實，業據被告於本院審理時均坦承不諱（詳本院卷78
    頁），被告持有上開已貫通之金屬槍管3枝，經警於前揭時
    地，查獲經過，有臺南市政府警察局第五分局扣押筆錄暨扣
    押物品目錄表、監視器錄影擷取畫面及密錄器錄影擷取畫面
    11張、扣案物照片2張在卷可憑（詳警卷11至15、21至27頁
    ）。上開扣案已貫通之金屬槍管3枝，經鑑定結果，確係可
    供組成具殺傷力槍枝使用，均屬公告之槍砲主要組成零件等
    情，亦有內政部警政署刑事警察局109年8月27日刑鑑字第10
    90073130號鑑定書及內政部109年9月11日內授警字第109087
    2570號函在卷可稽（詳偵查卷27至42、45至46頁），復有扣
    案已貫通之金屬槍管3枝可佐。被告自白，核與事實相符。
    被告犯行，事證明確，應可認定。　
三、查被告持有本案已貫通金屬槍管3枝之主要組成零件行為，
    為寄藏之高度行為所吸收，不另論罪。再按未經許可寄藏槍
    枝之主要組成零件，其寄藏之繼續，乃行為之繼續，一經寄
    藏，犯罪即已成立，惟其完結須繼續至寄藏或持有行為終了
    時。被告於109年初某日起，持有上述已貫通金屬槍管之主
    要組成零件後，持有行為繼續至109年6月5日凌晨零時58分
    許，為警查獲時止，應僅論以繼續犯1罪。又其未經許可寄
    藏已貫通金屬槍管3枝之主要組成零件，所侵害者為社會法
    益，寄藏之客體種類相同（同為已貫通金屬槍管），縱令寄
    藏之客體有數個，仍為單純一罪，不發生想像競合犯問題，
    則被告未經許可，同時非法寄藏具殺傷力之已貫通金屬槍管
    3枝，應僅成立單純一罪。核被告所為，係犯槍砲彈藥刀械
    管制條例第13條第4項未經許可寄藏槍砲主要組成零件罪。
四、爰審酌金屬槍管為槍砲之主要組成零件，屬管制物品，未經
    許可持有，對於社會大眾之生命、身體及財產安全，造成嚴
    重之威脅，況被告就本案金屬槍管之持有時間，並非短暫，
    自應予相當之非難。被告持有本件槍砲之主要組成零件之槍
    管3枝，對於人身安全、社會治安具有相當程度之潛在危險
    ；惟考量被告雖持有槍砲之主要組成零件之槍管3枝，但尚
    無以之從事不法活動，兼衡被告之素行、犯罪之動機、目的
    、手段，自陳國小畢業之智識程度，未婚但有同居人、以駕
    駛計程車為業、每月收入新台幣2萬元，及犯後坦承犯行，
    態度良好等一切情狀，量處如主文所示之刑，並就併科罰金
    部分，諭知易服勞役之折算標準，以資懲儆。　
五、按違禁物，不問屬於犯罪行為人與否，沒收之，刑法第38條
    第1項定有明文。查本件扣案已貫通金屬槍管3枝，為違禁物
    ，已如前述，應依刑法第38條第1項規定，宣告沒收。至附
    表所示物品，如附表備註欄所示說明，均非屬公告之槍砲主
    要組成零件，爰不予宣告沒收。
據上論斷，應依刑事訴訟法第273條之1第1項、第284條之1、第2
99條第1項前段，槍砲彈藥刀械管制條例第13條第4項，刑法第11
條前段、第42條第3項前段、第38條第1項，判決如主文。
本案經檢察官高振瑋提起公訴，並經檢察官李駿逸到庭執行職務
中　　華　　民　　國　　110 　年　　2 　　月　　1 　　日
                       刑事第一庭  法　官　董武全
以上正本證明與原本無異。
如不服本判決應於收受本判決後20日內向本院提出上訴書狀，並
應敘述具體理由。其未敘述上訴理由者，應於上訴期間屆滿後20
日內向本院補提理由書狀（均須按他造當事人之人數附繕本）「
切勿逕送上級法院」。 
　　　　　　　　　　　　　　　　　 書記官　李培聞　　　1
中　　華　　民　　國　　110 　年　　2 　　月　　1 　　日
附錄法條：
槍砲彈藥刀械管制條例第13條
未經許可，製造、販賣或運輸槍砲、彈藥之主要組成零件者，處
3年以上10年以下有期徒刑，併科新台幣700萬元以下罰金。
未經許可，轉讓、出租或出借前項零件者，處1年以上7年以下有
期徒刑，併科新台幣500萬元以下罰金。
意圖供自己或他人犯罪之用，而犯前2項之罪者，處5年以上有期
徒刑，併科新台幣1000萬元以下罰金。
未經許可，持有、寄藏或意圖販賣而陳列第1項所列零件者，處6
月以上5年以下有期徒刑，併科新台幣300萬元以下罰金。
第 1 項至第 3 項之未遂犯罰之。
附表：
編號    品 名 數 量        備 註   1 金屬槍身（不具握把護木）、金屬彈匣、金屬滑套。  各1件 均非屬公告之槍砲主要組成零件，不予宣告沒收。   2 金屬楔型塊、金屬復進簧桿、金屬復進簧。  各1件 未列入公告之槍砲主要組成零件，不予宣告沒收。   3 金屬槍管(內具阻鐵)   1支 非屬公告之槍砲主要組成零件，不予宣告沒收。